CAMILA BERTOLANI

Full Stack Developer

Acerca de mi

Soy una profesional de la informática con experiencia en programación Frontend y Backend, conocimientos en seguridad de la información, habilidades para trabajar en equipo y comunicarme efectivamente. Me considero responsable, creativa, con iniciativa, enfocada en la innovación y desarrollo de nuevas tecnologías. Estoy interesada en seguir aprendiendo y ampliando mis habilidades en el campo de la informática.

Contacto







Educación

2019

Técnica en Informática

 200 hs de prácticas profesionales y pasantía en programación

Instituto técnico industrial San iudas Tadeo

Desarrollo Web avanzado UTN (E-Learning UTN)

2020

Lic. en informática (en curso) Universidad nacional de

Hurlingham

Flutter: Desarrollo para IOS y

Andrioid

Framework JS: Angular, Vue y

React Udemy

2022

Fundamentals of Hacking and Defense

Ekoparty Hackademy



Datos Personales

- Fecha de Nacimiento: 25/09/2000
- Estado Civil: Soltera
- Ituzaingó, Buenos Aires

Experiencia

Codes S.A 2020-2020
Software Engineer

- HIML, CSS, JavaScr
- C#, .NET
- SQL Server Management

Southern Horizon 2021-2022

Full Stack Developer

- React, Angular
- C#..NET
- SQL Server Management, GIT

IT Patagonia 2022-Actualidad

Full Stack Developer

• React, Angular

Santander Tecnología

Software Engineer

- React
- C#. .NET. Prisma. Node JS. Next J
- PostgreSQL, GIT

Informática

- C#/.NET Core
- Node JS
- SQL Server
 Management
- MySQL
- MariaDB
- Typescript

- Angular
- React
- Dart
- Flutter
- Burp Suite
- Nmap
- Nessus

Idiomas

- Español
- InglésJaponés



Hobbies

Judo

2022-2023

Natación